---
title: "Cvičení: Prostředí a operace"
---


# 1. 
Do proměnné Karel uložte text "je nejlepší!"

```{r}

Karel <- _____

```

# 2. 
Ukažte obsah proměnné Karel - uplatněte na ní funkci print()

```{r}

___ Karel

```

# 3. 
Smažte proměnnou Karel z paměti - uplatněte na ní funkci rm()

```{r}

Karel

```

# 4. 
Slyšeli jste o funkci runif() - ověřte, zda znamená "spustit, když" (= run if). 
Uvažujte přitom otazníček.

```{r}

runif

```


# 5. 
Máte dva Karly - jednoho s velkým, a druhého s malým písmenem. Je jeden z nich větší než druhý? Který a proč?

```{r}

prvni <- "Karel"
druhy <- "karel"

___

```

# 6. 
Kóp s funkcí `qplot()` nefunguje, protože není připojen balíček `ggplot2`.
Opravte ho! (= připojte balíček `ggplot2` před voláním funkce).

```{r}
___

qplot(mtcars$mpg, mtcars$disp)

```

# 7.
Máte textovou konstantu "Karel". 

Uplatněte na ní funkci počítající znaky (nchar()) a pak na výsledek funkci zobrazit (print()). Pozor, pajpa pokračuje směrem k print()!


```{r }
library(tidyverse)

"Karel" %>% 
   ___ 
   print()

```

#8.
Máte textový vektor KHM. Zobrazte ho (uplatněte na něj funkci View())

```{r }
library(tidyverse)

KHM <- c("Hynek", "Vilém", "Jarmila")  

View(___)

```


#9.
Tento kód nefunguje; opravte ho!

```{r }

cisla <- c(10, 20, 30) 

view(cisla)

```
