---
title: "Cvičení: Import a struktury"
---

```{r setup}

library(readr)
library(readxl)

```

   
# 1. 
Do proměnné roboti načtěte obsah souboru RUR.rds z adresáře ../data 
(ty dvě tečky jsou důležité!)

```{r}

roboti <- ___

```

# 2.
Ukažte prvek z vektoru roboti na pozici 13; uvažujte operátor hranaté závorky
[ = pravý Alt + f, ] = pravý Alt + g

```{r}

roboti___

```

# 3.
Do proměnné potraviny načtěte obsah souboru potraviny.csv z adresáře ../data
(vykopírujte kód z importovacího dialogu; věnujte pozornost oddělovačům)


```{r}

potraviny <- ___

```


#4.
Proveďte kontrolní součet sloupce hodnota (očekávaná suma = 5460986.86).

Uvažujte operátor dolar; $ = pravý Alt + ů
```{r}

sum(___) == 5460986.86
```


#5.
Do objektu obyvatele načtěte obsah souboru pocet_obyvatel.xlsx z adresáře ../data
(vykopírujte kód z importovacího dialogu; přeskočte prvních 5 řádků)

```{r }

obyvatele <- ___

```

#6.
Proveďte kontrolní součet celkového počtu obyvatel (očekávaná hodnota = 10649800)

```{r }

sum(___) == 10649800

```


#7.
Do objektu struktura načtěte ze souboru struktura_uzemi.txt oblast A2:C6260 z listu 1.1.2019 
(vykopírujte kód)

```{r }

struktura <- ___

```


#8.
Ověřte počty obcí dle statutů (H = hlavní město, S = statutární město etc.)
Kolik je v ČR městysů (status typu T)?

```{r }

table(___status)

```

#9.
Do proměnné rozsypany_caj načtěte text ze souboru ../data/rozsypany_caj.csv.
Pozor, soubor je v netypickém kódování ISO-8859-2 (načtěte ho tak, aby byl čitelný!)


```{r }

rozsypany_caj <- ___

View(rozsypany_caj)

```