---
title: "Cvičení: Manipulace s daty"
---

```{r setup}

library(tidyverse)
library(readxl)

potraviny <- read_csv2("../data/potraviny.csv")

uzemi <- read_excel("../data/struktura_uzemi.xlsx", 
   sheet = "1.1.2019", skip = 1, range = "A2:C6260") %>% 
   select(kod = `kód`, nazev = `název`, status)

obce <- read_excel("../data/pocet_obyvatel.xlsx", skip = 5) %>% 
   select(kod = `LAU 2`, nazev = `...3`, obyvatel = `Total...4`) %>% 
   na.omit()
```

   
# 1. 
Máte načtené potraviny; spočtěte řádky. Do proměnné pivo uložte pouze pivo (cenový reprezentant 0213201). Jaký podíl z celkových řádků tvoří pivo?

```{r}

nrow(___)

pivo <- potraviny %>% 
   filter(___)
   
___(pivo) / ___(___)
   
   
```

# 2. 
Stále máte potraviny; do proměnné urquell uložte řádky piva (cenový reprezentant 0213201) za Plzeňský kraj (kód území 3042). Spočtěte řádky.

```{r}


urquell <- potraviny %>% 
   filter(___)
   
___(urquell)
   
   
```

# 3. 
Stále máte potraviny; do proměnné alkohol uložte řádky piva (cenový reprezentant 0213201) nebo vína (cenový reprezentant 0212101) za republiku jako celek (kód území 19). Spočtěte řádky.

```{r}


alkohol <- potraviny %>% 
   filter(___)
   
___(alkohol)
   
   
```

# 4. 
Uvažujte potraviny. Vyberte pivo a hodnoty za republiku jako celek. Vytvořte novou proměnnou rok tak, že uplatníte funkci year z balíku lubridate na hodnoty sloupce období od.
Seskupte podle roku a zjistěte počet záznamů (tally je OK).

```{r}


potraviny %>% 
   filter(___) %>% 
   mutate(rok = lubridate::year(___)) %>% 
   group_by(___) %>% 
   tally()

```

# 5. 
Uvažujte pivo za republiku po letech z minulého příkladu. Místo počtu řádků zjistěte průměrnou cenu po letech.

```{r}


potraviny %>% 
   filter(___) %>% 
   mutate(___) %>% 
   group_by(___) %>% 
   summarise(prumer = ___)

```

# 6. 
Uvažujte pivo po letech za všechny kraje. Vyberte hodnoty za rok 2016 po krajích, a setřiďte je od nejmenší k největší

```{r}


potraviny %>% 
   ___ %>% 
   ___ %>% 
   summarise(prumer = ___) %>% 
   arrange(___)

```


# 7.
Uvažujte pivo k prosinci 2017. Odstraňte hodnoty za republiku jako celek. Krajské hodnoty rozdělte na Prahu (kód kraje 3018) a zbytek světa. Pro obě skupiny spočtěte průměrnou cenu piva.

```{r}

potraviny %>% 
  filter(reprcen_kod == ___
         & uzemi_kod != ___
         & obdobiod >= "2017-12-01" 
         & obdobido <= "2018-01-01") %>% 
   mutate(uzemi = ___) %>% 
   group_by(___) %>% 
   summarize(prumer = mean(hodnota))
 
```

# 8.
Uvažujte pivo k prosinci 2017. Odstraňte hodnoty za republiku jako celek. Krajské hodnoty rozdělte na Prahu (kód kraje 3018) a zbytek světa. Pro obě skupiny spočtěte průměrnou cenu piva.

```{r}

potraviny %>% 
  filter(reprcen_kod == ___
  & obdobiod >= "2017-12-01" 
         & obdobido <= "2018-01-01") %>% 
   mutate(uzemi = case_when(uzemi_kod == ___ ~ "republika",
                            ___ ~ "Praha",
                            TRUE ~ "zbytek světa")) %>% 
   group_by(___) %>% 
   summarize(prumer = ___)
 
```



# 9.
Uvažujte potraviny za Českou republiku. Pro každé datum obdobiod spočtěte náklady na výrobu pekáče buchet; buchty se skládají z 1/2 kg mouky, 2 vajec a decky mléka.

```{r}

potraviny %>% 
   filter(___) %>% 
   filter(reprcen_kod %in% c(___, ___, ___)) %>% 
   select(___, ___ , ___) %>% 
   ___(___, ___) %>% 
   mutate(buchty = .5 * `0111201` + .2 * `0114701` + .1 * `0114201`)

```

# 10.
Uvažujte tabulky obce a území. Jakou mají strukturu?
Propojte je do objektu dataset pomocí společného klíče

```{r}

dataset <- inner_join(obce, uzemi, by = c("__" = "__"))

```

# 11.
Uvažujte dataset obcí z předchozího příkladu. Spočtěte je podle statutu, a seřaďte od nejpočetnějšího k jediné Praze.

```{r }

dataset %>% 
   ___(status) %>% 
   tally() %>% 
   ___(__ (n))
   

```

# 12.
Uvažujte dataset obcí. Vyberte tři největší městysy (městys je obec se statutem T).

```{r }

dataset %>% 
   ___(___ =="T") %>% 
   ___(3, obyvatel)

```
