---
title: "Cvičení: Vizualizace dat"
---

```{r setup}

library(tidyverse)

potraviny <- read_csv2("../data/potraviny.csv")

alkohol <- potraviny %>% 
   filter(reprcen_kod %in% c("0213201", # víno bílé
                             "0212101") # pivo výčepní
          & uzemi_kod == 19)

```

# 1. 
Máte alkohol. Poznáte pivo od vína?

Namapujte sloupec reprcen_txt postupně na barvu (color), tvar (shape), velikost (size) a průhlednost (alpha) zobrazených bodů.

```{r}

ggplot(data = alkohol, aes(x = obdobiod, y = hodnota)) +
   geom_point() 

```

# 2. 
Máte alkohol z předchozího příkladu. Změňte typ grafu z bodového na čárový.

Zvažte pro barvu čáry 
- barevnou škálu Viridis v diskrétní variantě
- ruční (manual) barevnou škálu; jako hodnoty (values) uvažujte vektor (zakládáme funkcí c(.., ..)) barev chrpově modrá ("cornflowerblue") a cihlově červená ("firebrick").

Přidejte spojnici trendu (geom_smooth).

Osa y nezačíná jasnou nulou, a to není dobře. Nastavte takovou škálu hodnot, aby osa y nabývala hodnot (limits = c(...)) mezi 0 a 125.

Popisky osy y na měnu (labels = scales::dollar_format()).

Odpovídají defaulty měny českému prostředí? Pokud ne, nastavte parametry prefix a suffix vhodněji.

Nastavte hlavní titulek grafu (title) na "Alkohol", osy x na "rok", osy y na "cena", legendy barvy (color) na "Druh pití".


```{r}

ggplot(data = alkohol, aes(x = obdobiod, y = hodnota, color = reprcen_txt)) +
   geom_point() 

```

# 3.
Uvažujte vánoční spotřební koš. Graf ukazuje sloupec, opravte ho na koláč (zatočte do kolečka doplněním polárního souřadnicového systému; věnujte pozornost parametru théta = točíte podle x nebo y osy?).

```{r}

jezisek <- potraviny %>% 
  filter(reprcen_kod %in% c("2000001", # kapr živý
                            "0212101", # víno bílé
                            "0213201") # pivo výčepní
         & uzemi_kod == 19             # republika jako celek
         & obdobiod >= "2018-12-01" 
         & obdobido <= "2019-01-01") 

ggplot(data = jezisek, aes(x = obdobiod, y = hodnota, fill = reprcen_txt)) +
   geom_col()

```

# 4.
Tento graf by měl ukazovat cenu kapra po krajích České republiky; místo toho ukazuje v každém kraji Kapr živý [1 kg].

- doplňte graf tak, aby barva výplně ukazovala cenu (a ne název!) cenového reprezentanta
- nastavte pro výplň (fill) spojitou barevnou škálu od bílé (white) po chrpově modrou (cornflowerblue)
- přidejte nadpis grafu "Vánoční kapřík"
- upravte téma (theme) grafu tak, aby bylo elegantnější; zvažte témata dark, bw, linedraw a void

```{r}
library(sf)

kaprik <- potraviny %>% 
  filter(reprcen_kod == "2000001"
         & uzemi_kod != 19
         & obdobiod >= "2017-12-01" 
         & obdobido <= "2018-01-01") %>% 
   mutate(uzemi_kod = as.character(uzemi_kod)) # klíče v RCzechia jsou text

kaprik <- RCzechia::kraje("low") %>%  # mapa krajů ČR
   inner_join(kaprik, by = c("KOD_KRAJ" = "uzemi_kod")) # připojení podle klíče

ggplot(data = kaprik, aes(fill = reprcen_txt)) +
   geom_sf() +
   theme(legend.position = "bottom")

```


