---
title: 'Cvičení: Výstupy'
---

```{r setup, echo=T, message=T}

library(tidyverse)   # protože Tidyverse
library(RCzechia)    # mapa krajů a republiky pro graf
library(sf)          # pro práci s mapami

potraviny <- read_csv2("../data/potraviny.csv")

pdf.options(encoding = 'ISOLatin2.enc') # aby se tisklo hezky česky...

```

- - - - - 

# 1.

Uložte tento soubor do formátu html (což je default; stačí knit). Je obsah úvodního chunku hezký? Vypněte:  

- ukazování kódu (echo = ...)
- vypisování zpráv (message = ...)

Vypadá líp, že? :)

- - - - -

```{r mapa, out.width="100%"}
kaprik <- potraviny %>% 
  filter(reprcen_kod == "2000001"
         & uzemi_kod != 19
         & obdobiod >= "2017-12-01" 
         & obdobido <= "2018-01-01") %>% 
   mutate(uzemi_kod = as.character(uzemi_kod))

kaprik <- inner_join(kraje("low"), kaprik, by = c("KOD_KRAJ" = "uzemi_kod"))

ggplot() +
   geom_sf(data = kaprik, aes(fill = hodnota), color = NA) +
   geom_sf(data = republika("low"), fill = NA, color = "grey25") +
   geom_sf_text(data = kaprik, aes(label = hodnota), color = "grey25") +
   scale_fill_gradient(low = "white", high = "red") +
   labs(title = "Veselý kapřík",
        fill = "Cena vánočního kapra (kč/kg)") +
   theme_void() +
   theme(legend.position = "bottom")

```

# 2.

Mapa je hezká, ale s kódem se trochu tluče. Zkuste:  

- vypnout exekuci kódu (ale nechat ho ukázaný)  
- vypnout ukazování kódu (ale nechat ho vykonaný)  
- vypnout vypisování varování (warning = ...)

- - - - -

```{r tabulka}

jolly_carp <- kaprik %>% 
   select(uzemi_txt, hodnota) %>% 
   st_set_geometry(NULL)

jolly_carp

```


# 3.  

Tabulka vypsaná přes defaultní funkci print() není hezká; zabalte objekt jolly_carp do funkce knitr::kable() a skryjte kód tvořící tabulku.

- - - - -

# 4.  

Uložte dokument do Wordu 
(output: word_document)

Uložte dokument do Adobe Acrobat dokumentu, pozor!! nastavte Latexovou engine na XeLaTex.

output: 
   pdf_document: 
      latex_engine: xelatex
