---
title: 'Cvičení: Výstupy'
output: word_document
---

```{r setup}

library(tidyverse)

potraviny <- read_csv2("../data/potraviny.csv")

```

Uložte tento soubor do formátu html (což je default; stačí knit). Je obsah úvodního chunku hezký? Vypněte vypisování zpráv a zkuste to ještě jednou.


Doplňte své jméno jako autora (analogicky jako je titulek = title; nezapomeňte na dvojtečku). Co to udělá s výstupem?

```{r mapa}
kaprik <- potraviny %>% 
  filter(reprcen_kod == "2000001"
         & uzemi_kod != 19
         & obdobiod >= "2017-12-01" 
         & obdobido <= "2018-01-01") %>% 
   mutate(uzemi_kod = as.character(uzemi_kod))

kaprik <- inner_join(RCzechia::kraje("low"), kaprik, by = c("KOD_KRAJ" = "uzemi_kod"))

ggplot() +
   geom_sf(data = kaprik, aes(fill = hodnota), color = NA) +
   geom_sf(data = RCzechia::republika("low"), fill = NA, color = "grey40") +
   scale_fill_gradient(low = "white", high = "red") +
   labs(title = "Veselý kapřík") +
   theme_void()

```

Mapa je hezká, ale s kódem se trochu tluče. Zkuste:
- vypnout exekuci kódu (ale nechat ho ukázaný)
- vypnout ukazování kódu (ale nechat ho vykonaný)

Uložte dokument do Wordu (output: word_document)

Uložte dokument do Adobe Acrobat dokumentu (output: pdf_document)

Zkuste použít šablonu z "../extras/master.tex" - vypadá lépe, nebo hůře než předchozí pdf? Je kód čitelnější? Věnujte pozornost šipce doleva :)