---
title: "Pokročilá manipulace s daty"
---

```{r setup}

library(tidyverse)

potraviny <- read_csv2("../data/potraviny.csv")

```


# Denormalizace dat - přechod z úzkého & dlouhého datasetu na krátký & široký

Uvažujte potraviny za Českou republiku. Pro každé datum obdobiod spočtěte náklady na výrobu pekáče buchet; buchty se skládají z 1/2 kg mouky, 2 vajec a decky mléka.

Problém vyřeší jednoduché mutate, ale co dělat když data jsou v řádcích pod sebou? Data musíme denormalizovat...

Pro denormalizaci použijte pivot_wider() z balíčku tidyr.

```{r}

buchty <- potraviny %>% 
   filter(uzemi_kod == 19) %>%   # republika jako celek 
   filter(reprcen_kod %in% c("0111201", "0114701", "0114201")) %>%  # mouka, vejce, mléko
   select(obdobiod, reprcen_kod , hodnota) %>% 
   pivot_wider(names_from = reprcen_kod, values_from = hodnota) %>% 
   mutate(buchty = .5 * `0111201` + .2 * `0114701` + .1 * `0114201`)

buchty

```


# Normalizace dat - přechod ze širokého zpět do úzkého formátu

Přechod z denormalizovaného do normalizovaného stavu je vratný; převeďte buchty z tlustého na hubený formát.

```{r}

buchty %>% 
   pivot_longer(cols = -obdobiod,  # mínus znamená, že období od se ponechá
                names_to = "cenovy_reprezentant", # název proměnné s názvy sloupců
                values_to = "hodnota") # název sloupce pro hodnoty

```


# Když - nebo s více možnostmi nežli dvěma

Pro výběr ze dvou možností je dobré ifelse(); ale na tři a více hodnot nestačí.

Zde pomůže case_when() z balíčku dplyr. Posuzuje postupně více variant - logická formule oddělená tildou od výsledku - s tím, že vrátí první výsledek, pro který je logická formule vyhodnocená jako pravda.

Je dobrý zvyk mít jako poslední variantu logickou formuli TRUE, tj. formuli, co platí vždy. 

Uvažujte pivo k prosinci 2017. Hodnoty rozdělte na Prahu (kód kraje 3018), republiku jako celek (kód kraje 19) a zbytek světa. Pro všechny tři skupiny spočtěte průměrnou cenu piva.

```{r}
potraviny %>% 
  filter(reprcen_kod == "0213201"
         & obdobiod >= "2017-12-01" 
         & obdobido <= "2018-01-01") %>% 
   mutate(uzemi = case_when(uzemi_kod == 19 ~ "republika",
                            uzemi_kod == 3018 ~ "město Praha",
                            TRUE ~ "zbytek světa")) %>% 
   group_by(uzemi) %>% 
   summarize(prumer = mean(hodnota))
 
```